【裁判字號】    98,抗,105
【裁判日期】    980407
【裁判案由】    本票裁定
【裁判全文】
臺灣臺中地方法院民事裁定               98年度抗字第105號
抗  告  人  甲○○
相  對  人  乙○○
上列抗告人與相對人間因聲請本票裁定事件，抗告人對於中華民
國98年2月18日本院簡易庭司法事務官所為之裁定（98年度司票
字第1912號）提起抗告，本院合議庭裁定如下：
    主  文
抗告駁回。
抗告程序費用新臺幣壹仟元由抗告人負擔。
    理  由
一、按執票人向本票發票人行使追索權時，得聲請法院裁定後強
    制執行。票據法第123條定有明文。又本票執票人，依票據
    法第123條規定，聲請法院裁定許可對發票人強制執行，係
    屬非訟事件，此項聲請之裁定，及抗告法院之裁定，僅依非
    訟事件程序，以審查強制執行許可與否，並無確定實體上法
    律關係存否之效力，如發票人就票據債務之存否有爭執時，
    應由發票人提起確認之訴，以資解決，最高法院著有56年臺
    抗字第714號、57年臺抗字第76號判例可資參照。
二、本件相對人主張：其執有抗告人所簽發如原裁定所示之本票
    1紙，並免除作成拒絕證書，詎屆期提示未獲付款，爰依票
    據法第123條規定聲請裁定許可強制執行等情，已據其提出
    本票1紙為證。原裁定予以准許，即無不合。
三、抗告意旨略以：系爭本票並非抗告人之親簽（簽發之時間抗
    告人在台中監獄執行），應屬無效；再系爭本票所載簽發日
    為民國（下同）96年2月26日，但到期日卻為95年3月25日，
    系爭本票應判定為無效；另本案之債權債務與抗告人無關，
    應為另一相對人林村澤與聲請人之債權債務關係，爰依法提
    出抗告等語。
四、按票據上之記載，除金額外，得由原記載人於交付前改寫之
    ，但應於改寫處簽名。票據法第11條第3項定有明文。經查
    ，系爭本票之發票日、到期日原分別載為95年2月26日及95
    年3月25日，嗣經更改為96年2月26日及96年3月25日，並加
    蓋指印於其上，因該更改發票日及到期日之記載方式不符上
    揭票據法規定，依法視為未更改，即應以原記載之日期為發
    票日及到期日，系爭本票尚非屬無效之票據。次查，本件執
    票人向發票人請求付款，於未獲付款後，據以向本票發票人
    行使追索權，核與票據法第123條規定相符，原裁定據以為
    准許強制執行之裁定，尚無違誤；至原裁定記載系爭本票發
    票日為96年2月26日應係誤載，應予更正。末查抗告人其餘
    抗告意旨所執之系爭本票並非伊親簽、系爭債權債務與伊無
    關等情，核係屬實體上本票債務是否存在及其範圍之爭執，
    應由抗告人另行提起訴訟，以資解決，本件非訟事件程序，
    自無從加以審究，併此敘明。
五、對於非訟事件，依法應由關係人負擔費用者，法院裁定命關
    係人負擔時，應一併確定其數額，非訟事件法第24條第1項
    定有明文。爰依法確定本件抗告程序費用額如主文第2項所
    示。
六、據上論結，本件抗告為無理由，依非訟事件法第46條、第21
    條第2項、第24條第1項、民事訴訟法第495條之1第1項、第4
    49條第1項、第78條，裁定如主文。
中    華    民    國    98    年    4     月    7     日
                  民事第四庭    審判長法  官  王  銘
                                      法  官  陳文燦
                                      法  官  王鏗普
以上正本係照原本作成。
本裁定不得再抗告。
中    華    民    國    98    年    4     月    7     日
                                      書記官


司法院資訊處製作；財團法人民間司法改革基金會備份。
